臺灣高等法院高雄分院刑事判決　　　　 96年度上易字第299號
上　訴　人
即　被　告　乙○○
選任辯護人　鄭國安　律師
　　　　　　吳麗珠　律師
　　　　　　蘇佰陞　律師
上列上訴人因贓物案件，不服臺灣屏東地方法院95年度易字第77
2 號中華民國96年1 月30日第一審判決（起訴案號：臺灣屏東地
方法院檢察署），提起上訴，本院判決如下：
    主  文
原判決關於乙○○部分撤銷。
乙○○故買贓物，累犯，處拘役肆拾日，如易科罰金，以新臺幣
壹仟元折算壹日。又故買贓物，累犯，處拘役肆拾伍日，如易科
罰金，以新臺幣壹仟元折算壹日。又故買贓物，累犯，處拘役伍
拾伍日，如易科罰金，以新臺幣壹仟元折算壹日。應執行拘役壹
佰貳拾日，如易科罰金，以新臺幣壹仟元折算壹日。
    事  實
一、乙○○曾於民國（下同）95年1 月26日因持有毒品案件，經
    臺灣屏東地方法院判處有期徒刑6 月確定，於95年5 月4 日
    易科罰金執行完畢。其於屏東縣東港鎮○○段144 之1 號之
    養殖廠兼營廢五金買賣業務，明知梁啟信（業經原審判刑確
    定）持以出售之如附表1 至3 所示之標的物可能係來路不明
    之贓物，為貪圖不法利益，仍基於即使是贓物亦不違反其買
    受本意之犯意，分別於附表編號1 至3 所示之銷贓時間，以
    每公斤40元、每次新臺幣（下同）800 元至1,800 元不等之
    低價，收購梁啟信載來之白鐵皮水車架成品、半成品等物。
    旋於95年10月25日15時30分許，將該等白鐵皮水車架成品、
    半成品等物，以每公斤50元，合計4,750 元價格（起訴書誤
    載為4,500 元），轉售予不詳姓名之收購者，賺取950 元之
    差價利益。
二、案經屏東縣警察局東港分局報請臺灣屏東地方法院檢察署檢
    察官偵查起訴。
    理  由
一、上揭事實，業據上訴人即被告乙○○於本院審理時坦承不諱
    ，而如附表編號1 至編號3 所示各次失竊之白鐵皮水車架成
    品及半成品，係同案被告梁啟信竊自被害人甲○○所有坐落
    屏東縣林邊鄉○○段266 地號土地上倉庫，並持之出售予被
    告之事實，亦經同案被告梁啟信於警詢、檢察官偵查中及原
    審審理時供述在卷，核與證人即被害人甲○○於警詢及原審
    審理時證述情節相符（見警卷第13至15頁，原審卷第58、59
    頁），並有銷贓場所、竊盜翻拍、竊盜現場照片共19幀附卷
    可參（見警卷第24至33頁）。被告之上開自白核與事實相符
    ，自堪信為真實。本件事證明確，被告上開故買贓物犯行堪
    以認定。
二、核被告所為，係犯刑法第349 條第2 項之故買贓物罪。被告
    所犯上開3 次故買贓物犯行，各次犯罪時間不同，行為亦各
    具獨立性，均具備完整並可獨立區隔之主、客觀不法構成要
    件，自應各自成立，自應予分論併罰（公訴意旨雖認被告所
    為3 次故買贓物犯行，成立集合犯之包括一罪，惟所謂集合
    犯，乃在構成要件上本即預定有複數之同種行為反覆、延續
    實施之犯罪《如常業犯、收集犯》者而言。而故買贓物罪，
    在構成要件上尚難謂有此反覆、延續實施行為之預定，是公
    訴意旨尚有未洽）。查被告曾於95年間因持有毒品案件，經
    原審法院判處有期徒刑6 月確定，並於95年5 月4 日易科罰
    金執行完畢之事實，有臺灣高等法院被告前案紀錄表2 紙附
    卷可參，其於受有期徒刑之執行完畢後，5 年以內故意再犯
    本件有期徒刑以上之各罪，為累犯，其所犯之上開3 罪均應
    依法加重其刑。
三、原審認被告罪證明確，予以論罪科刑，固非無見；惟原審未
    及審酌被告於本院審理時已坦承犯行，頗具悔意；且其係一
    時貪圖小利，而其3 次買賣贓物所得之不法利益總計僅950
    元，犯罪所生之危害尚非嚴重，原審以被告犯後否認犯行，
    而就其3 次犯行分別量處有期徒刑3 月、4 月，並定其執行
    刑為有期徒刑7 月，量刑顯有過重之情，難謂妥適。被告上
    訴意旨以原審量刑過重，指摘原判決不當，為有理由，本院
    自應將原判決予以撤銷改判。審酌被告係37年1 月14日生、
    已近60歲高齡，以養殖漁塭為業，又僅有初中之教育程度，
    有其年籍資料可按，其一時失慮，提供梁啟信銷贓管道，助
    長不法，惟犯罪所生之危害尚非嚴重，犯後已坦承犯行，頗
    具悔意等一切情狀，就其所犯上開3 罪，爰分別量處如主文
    第2 項所示之刑，及諭知如易科罰金，以1,000 元折算1 日
    之標準，並定其應執行刑。
四、同案被告梁啟信部分，業經原審判決確定，自不另論列，附
    此敘明。
據上論結，應依刑事訴訟法第369 條第1 項前段、第364 條、第
273 條之1 第1 項、第299 條第1 項前段，刑法第349 條第2 項
、第47條第1 項、第51條第6 款、第41條第1 項前段，刑法施行
法第1 條之1 ，判決如主文。
本案經檢察官許月雲到庭執行職務。
中　　華　　民　　國　　96　　年　　5 　　月　　9 　　日
                  刑事第四庭    審判長法官　蕭權閔
                                      法官　陳吉雄
                                      法官　林水城
以上正本證明與原本無異。
本判決不得上訴。
中　　華　　民　　國　　96　　年　　5 　　月　　9 　　日
　　　　　　　　　　　　　　　　　　書記官　吳新貞
附錄本件判決論罪科刑法條：
刑法第349條第2項
搬運、寄藏、故買贓物或為牙保者，處 5 年以下有期徒刑、拘役
或科或併科 1 千元以下罰金。
附表：
┌──┬───┬─────┬─────────┬───┬────┬──────┐
│編號│行為人│竊盜犯罪時│竊盜行為及標的    │被害人│銷贓時間│銷贓得款金  │
│    │      │間（民國）│                  │      │（民國）│額（新臺幣）│
├──┼───┼─────┼─────────┼───┼────┼──────┤
│１  │梁啟信│95年10月23│以攀爬踰越倉庫窗戶│甲○○│95年10月│800元       │
│    │      │日15時許  │安全設備之方式進入│      │23日16時│            │
│    │      │          │倉庫內，竊取白鐵皮│      │許      │            │
│    │      │          │水車架成品、半成品│      │        │            │
│    │      │          │1 批              │      │        │            │
├──┼───┼─────┼─────────┼───┼────┼──────┤
│２  │梁啟信│95年10月23│以攀爬踰越倉庫窗戶│      │95年10月│1,200元     │
│    │      │日16時26分│安全設備之方式進入│甲○○│23日17時│            │
│    │      │許        │倉庫內，竊取白鐵皮│      │許      │            │
│    │      │          │水車架成品1 批    │      │        │            │
├──┼───┼─────┼─────────┼───┼────┼──────┤
│３  │梁啟信│95年10月24│以攀爬踰越倉庫大門│      │95年10月│1,800元     │
│    │      │日凌晨0 時│旁鐵絲網安全設備方│甲○○│24日凌晨│            │
│    │      │42分許    │式進入倉庫內，竊取│      │1 時20分│            │
│    │      │          │白鐵水車架半成品1 │      │許、同日│            │
│    │      │          │批                │      │7 時許付│            │
│    │      │          │                  │      │款      │            │
├──┼───┼─────┼─────────┼───┼────┼──────┤
│ ４ │梁啟信│95年10月26│以攀爬踰越倉庫大門│      │        │            │
│    │      │日16時5 分│旁鐵絲圍籬安全設備│      │        │            │
│    │      │許        │方式進入倉庫內行竊│      │        │            │
│    │      │          │，尚未竊得財物即遭│      │        │            │
│    │      │          │查獲              │      │        │            │
└──┴───┴─────┴─────────┴───┴────┴──────┘
